【裁判字號】    96,上易,2051
【裁判日期】    970122
【裁判案由】    業務侵占
【裁判全文】
臺灣高等法院臺中分院刑事判決        96年度上易字第2051號
上  訴  人
即  被  告  甲○○
上列上訴人因業務侵占案件，不服臺灣臺中地方法院96年度易字
第4761號中華民國96年10月15日第一審判決（起訴案號：臺灣臺
中地方法院檢察署96年度偵字第13208號），提起上訴，本院判
決如下：
    主  文
上訴駁回。
    事  實
一、甲○○自民國96年 1月間起，受僱於丙○○在臺中縣霧峰鄉
    ○○路 450號「日昌碾米工廠」擔任業務員，以從事接洽業
    務、送貨及收取貨款為業，為從事業務之人。竟意圖為自己
    不法之所有，基於業務侵占犯意，於96年5月1日，先後向「
    一哥爌肉飯」、「尚逢」、「黑白炒」、「高麗屋」、「稻
    亭中日食堂」及「宏記」等商號收取貨款計新臺幣（下同）
    1萬5920元後，即以變易持有為所有之意思，將其業務上所
    持有上開屬於丙○○所有之貨款，予以侵占入己，供己花用
    ，旋即於同年月10日離職。
二、案經丙○○訴由臺灣臺中地方法院檢察署檢察官偵查起訴。
    理  由
一、訊據被告甲○○，固供認有收取前揭「日昌碾米工廠」應收
    之貨款，並挪供己花用等之事實，惟否認有業務侵占之犯行
    ，辯稱：伊沒有侵占的意圖，該筆款項伊要拿去，伊有先告
    知老闆娘（指丙○○），她沒有同意，但是她知道等語。然
    查，被告上揭業務侵占之犯罪事實，已據被告迭於偵查、原
    審準備程序與審理時坦認不諱；核與告訴人丙○○於偵查及
    本院審理時指訴情節相符，復有貨款一覽表、客戶名片等附
    卷可稽。被告於本院審理時復供承：「（審判長問：本案的
    錢有無交給告訴人？）沒有，事後我有跟她說，她叫我開本
    票」、「（審判長問：對於告訴人丙○○之前的指訴，有何
    意見？）本案這些我有挪用，我承認」等語，顯見本件被告
    侵占所收取之日昌碾米工廠應收貨款之前，確未經丙○○之
    同意甚明，至於其後該等侵占情事為丙○○查悉後，被告與
    丙○○間如何協商善後事宜，均與被告應成立之罪名無關。
    被告上開之所辯，皆屬事後卸責之詞，不足採信。本案事證
    明確，被告犯行堪以認定。
二、核被告所為，係犯刑法第三百三十六條第二項之業務侵占罪
    。被告先後多次業務侵占犯行，係利用同一代收款項職務之
    機會密接為之，侵害同一法益，應為接續犯，而應包括論以
    一罪。原審以本案事證明確，並審酌被告之品行，其本件業
    務侵占犯行所用之方法，暨其所為造成告訴人丙○○之損害
    ，與其犯後之態度等一切情狀，而量處如原審判決主文所示
    之刑。經核其認事用法，並無違誤，量刑亦屬妥適，被告提
    起上訴執前詞否認有業務侵占之犯行，其所辯均無足採，已
    詳如前所論述；此外被告並未提出其他有利之證據及辯解，
    其上訴並無理由，應予駁回。
據上論斷，應依刑事訴訟法第368條，判決如主文。
本案經檢察官乙○○到庭執行職務。
中    華    民    國    97    年     1    月    22    日
            刑事第一庭  審判長法  官  陳  紀  綱
                              法  官  姚  勳  昌
                              法  官  張  智  雄
上列正本證明與原本無異。
不得上訴。
                              書記官  謝  雅  惠
中    華    民    國    97    年    1     月    23    日
附錄本案論罪科刑法條：
中華民國刑法第336條
對於公務上或因公益所持有之物，犯前條第一項之罪者，處一年
以上七年以下有期徒刑，得併科五千元以下罰金。
對於業務上所持有之物，犯前條第一項之罪者，處六月以上五年
以下有期徒刑，得併科三千元以下罰金。
前二項之未遂犯罰之。


司法院資訊處製作；財團法人民間司法改革基金會備份。
